【裁判字號】    99,小上,12
【裁判日期】    990622
【裁判案由】    給付借款
【裁判全文】
臺灣基隆地方法院民事裁定              99年度小上字第12號
上  訴  人
即  原  告  乙○○
被  上訴人
即  被  告  甲○○
上列當事人間請求給付借款事件，上訴人對於中華民國99年5 月
7日本院基隆簡易庭99年度基小字第608號第一審小額民事判決提
起上訴，本院合議庭裁定如下：
    主  文
上訴駁回。
第二審訴訟費用新臺幣壹仟伍佰元由上訴人負擔。
    理  由
一、於小額程序之第一審裁判之上訴，非以其違背法令為理由，
    不得為之。其上訴狀內應記載上訴理由，表明：(一)原判決所
    違背之法令及其具體內容。(二)依訴訟資料可認為原判決有違
    背法令之具體事實。民事訴訟法第436條之24第2項、第436
    條之25分別定有明文。又所謂判決有違背法令，乃指判決不
    適用法規或適用不當，為同法第468 條所明定，此亦為小額
    事件之上訴程序所準用（民事訴訟法第436條之32第2項參照
    ）。而以判決有不適用法規或適用不當為上訴理由時，其上
    訴狀或理由書應具體之指摘該判決所違背之法令、條項，並
    揭示該法規之條項或內容，若係成文法以外之法則，應揭示
    該法則之旨趣，倘為司法院解釋或最高法院之判例，則應揭
    示該判解之字號或其內容，暨係依何訴訟資料合於該違背法
    令之具體事實；上訴理由狀如未依此項方法表明者，即難認
    為已對原判決之違背法令有具體之揭示，其上訴自難認為合
    法（最高法院71年台上字第314 號判例要旨參照）。
二、本件上訴人係對於小額訴訟之第一審判決提起上訴，其上訴
    理由略以：被上訴人辯稱其未收取新臺幣（下同）4 萬元是
    在說謊，又被上訴人親口承認有提領5萬元，在1月26日及2
    月5 日提款卡一直在被上訴人身上，若上訴人要用錢可自己
    提領，何需由被上訴人跨行提領再交付上訴人，被上訴人分
    明說謊等語。核其上訴理由，並未表明原判決所違背之法令
    及其具體內容，暨依訴訟資料可認為原判決有違背法令之具
    體事實，難認已合法表明上訴理由。上訴人復未於提起上訴
    後20日內補正合法之上訴理由書，本件上訴為不合法，並毋
    庸命其補正，應予駁回。
三、按小額事件第一審法院為訴訟費用之裁判時，應確定其費用
    額，此項規定並為小額事件之上訴程序所準用，民事訴訟法
    第436 條之19第1 項、第436 條之32第1 項分別定有明文，
    爰確定本件訴訟費用額如主文第2項所示。
四、依民事訴訟法第436條之32第2項、第444條第1項前段、第47
    1條第1項、第95條、第78條，裁定如主文。
中    華    民    國    99    年    6     月    22    日
                  民事庭審判長法  官  蔡聰明
                              法  官  林玉珮
                              法  官  林淑鳳
以上正本係照原本作成。
本件裁定不得抗告。
中    華    民    國    99    年    6     月    23    日
                              書記官  王鵬勝

司法院資訊處製作；財團法人民間司法改革基金會備份。
